臺灣嘉義地方法院刑事判決
110年度訴字第300號
公  訴  人  臺灣嘉義地方檢察署檢察官
被      告  李進益



指定辯護人  沈聖瀚律師
上列被告因違反毒品危害防制條例案件，經檢察官提起公訴（11
0年度偵字第1967、2840號），本院判決如下：
    主    文
李進益犯附表「主文」欄所示之罪，各處附表「主文」欄所示之
刑（含主刑與沒收）。主刑應執行有期徒刑拾年陸月。
    犯罪事實
一、李進益（微信通訊軟體上暱稱「哆啦啦」）明知愷他命是毒
    品危害防制條例第2條第2項第3款所稱之第三級毒品，不得
    非法販賣，竟意圖營利，分別基於販賣第三級毒品之犯意，
    以其所持用門號0000000000號行動電話作為聯絡交易第三級
    毒品之工具，以附表編號1至16所示過程，於附表編號1至16
    所示時間、地點，販賣第三級毒品愷他命與顏銘毅。嗣顏銘
    毅違反毒品危害防制條例案件，經警於109年9月23日查獲，
    因顏銘毅供述及提供其行動電話供警追查，而後經警於110
    年2月3日上午10時10分許，持本院核發之搜索票前往李進益
    位於嘉義市○區○○里○○路0號執行搜索，扣得插附門號000000
    0000號SIM卡之行動電話1支，而查悉上情。
二、案經雲林縣警察局移送臺灣嘉義地方檢察署檢察官偵查起訴
    。
    理    由
壹、證據能力：
    被告李進益與其辯護人就本案下列引用之證據，均同意有證
    據能力，而得做為判斷之依據（見本院卷第40至41頁），且
    查，被告並未主張其自白係遭施以任何不正方法，且無事證
    足認係遭任何不正方法所取得，倘經與本案其他事證互佐而
    得認與事實相符，得為證據。另被告以外之人於審判外之陳
    述，雖均屬傳聞證據，惟均經當事人於本院準備程序同意有
    證據能力，於審判期日中亦未予爭執，復經本院審酌上開證
    據資料製作時之情況，尚無違法不當及證明力明顯過低之瑕
    疵，以之作為證據應屬適當，爰依刑事訴訟法第159條之5規
    定，認前揭證據資料亦有證據能力。至於非供述性質之證據
    ，與本案犯罪事實具有甚高關聯性，又查無事證足認係實施
    刑事訴訟程序之公務員違背法定程序而取得之證據，且無依
    法應予排除之情事，是得作為證據。
貳、實體認定：
    上開犯罪事實，業據被告於警詢、偵訊、本院準備程序及審
    理中均自白不諱（見警卷第9至18頁；他卷第246至249頁；
    本院卷第39、71、74頁），並有證人顏銘毅於警詢、偵訊中
    之證述可佐（見警卷第21至36、52至54頁；他卷第15至18、
    208至221頁），且有卷附證人顏銘毅與被告以微信通訊軟體
    對話內容截圖、被告所申辦中國信託商業銀行帳戶交易明細
    可參（見警卷第38-1至38-125頁、第39-1至39-28頁），及
    插附門號0000000000號SIM卡行動電話1支扣案可憑，足認被
    告上開任意性自白均與事實相符，應可採信。另被告於警詢
    中自承其販賣愷他命大包1包賺取價差新臺幣（下同）300元
    ，或是其販賣愷他命給證人顏銘毅確實有賺取差價（見警卷
    第10至18頁），或於偵訊中自承其每1,000元賺取200元價差
    （見他卷第247頁），或於準備程序時供稱其賺取價差為小
    包200元、中包300元、大包500元（見本院卷第39頁）。雖
    然被告歷次供述賺取價差之金額有所差異，然均足徵被告本
    案所為是有利可圖，堪認被告主觀上確實具有營利意圖與販
    賣第三級毒品之犯意。從而，本案事證明確，被告之犯行均
    堪認定，應予論科。
參、論罪科刑：
一、法律修正比較適用之說明：
  ㈠被告為附表編號1至12之犯行後，毒品危害防制條例第4條第3
    項、第17條第2項等規定，業於109年1月15日修正公布，並
    自同年7月15日施行生效，是就附表編號1至12之犯行所應適
    用之毒品危害防制條例相關規定，自應進行新舊法之比較適
    用說明。
  ㈡毒品危害防制條例第4條第3項原規定「製造、運輸、販賣第
    三級毒品者，處七年以上有期徒刑，得併科新臺幣七百萬元
    以下罰金。」，修正後之規定為「製造、運輸、販賣第三級
    毒品者，處七年以上有期徒刑，得併科新臺幣一千萬元以下
    罰金。」，經新舊法比較結果，修正後之毒品危害防制條例
    第4條第3項並未較有利被告，依刑法第2條第1項前段規定，
    應適用其行為時即修正前毒品危害防制條例第4條第3項規定
    論處。
  ㈢又修正前毒品危害防制條例第17條第2項規定：「犯第4條至
    第8條之罪於偵查及審判中均自白者，減輕其刑」，修正後
    之規定為：「犯第4條至第8條之罪於偵查及歷次審判中均自
    白者，減輕其刑」，可知上開規定從「審判中」修正為「歷
    次審判」中均自白始得減輕其刑，修正後適用減刑之要件顯
    然更為嚴苛而對被告較為不利，依刑法第2條第1項前段規定
    ，亦應適用被告行為時即修正前毒品危害防制條例第17條第
    2項之規定。
二、核被告如附表編號1至12所為，均係犯修正前毒品危害防制
    條例第4條第3項之販賣第三級毒品罪，至於附表編號13至16
    所為，係犯毒品危害防制條例第4條第3項之販賣第三級毒品
    罪。被告就附表編號1至16所犯各次販賣第三級毒品罪，時
    間均不相同，各次販賣第三級毒品之犯罪歷程也有異，彼此
    之間難認有何裁判上一罪或實質上一罪之關係，應予分論併
    罰。
三、被告就其附表編號1至12所犯修正前販賣第三級毒品罪，於
    偵查及審理中均自白犯行，另就附表編號13至16所犯販賣第
    三級毒品罪，於偵查及歷次審判中也均自白犯行。是就附表
    編號1至12部分應依修正前毒品危害防制條例第17條第2項規
    定減輕其刑，附表編號13至16部分則應依毒品危害防制條例
    第17條第2項規定減輕其刑。
四、爰以行為人之責任為基礎，並審酌被告明知愷他命為毒品危
    害防制條例所稱之第三級毒品，不得非法販賣，竟為本案犯
    行，所為並非可取，兼衡以被告犯後自警詢起即坦認犯行，
    且始終承認犯罪，與其各次犯罪情節（包含其雖然有16次販
    賣第三級毒品犯行，但販賣之對象均是同一人，與其各次販
    賣毒品之數量、價格，及其自承所獲利益至少均有每包數百
    元之價差等），又其先前未曾因刑事犯罪遭判處罪刑及執行
    ，有臺灣高等法院被告前案紀錄表在卷可參，素行尚稱良好
    ，暨其自陳智識程度、家庭生活狀況（見本院卷第75頁）等
    一切情狀，分別量處如附表「主文」欄所示之刑，並依被告
    所犯數罪之時間甚為緊密，所犯數罪均是相同罪質、罪名，
    販賣第三級毒品之對象均是同一人等關聯性，就其所犯數罪
    所受宣告之刑定應執行之刑如主文所示。
肆、沒收：
一、被告本案各次販賣第三級毒品所得款項，均屬其各次販賣第
    三級毒品之犯罪所得之物，雖並未扣案，但如果予以宣告沒
    收或是追徵價額，尚無刑法第38條之2第2項所定「過苛之虞
    」、「欠缺刑法上之重要性」、「犯罪所得價值低微」或「
    為維持受宣告人生活條件之必要」等情形，故被告各次販賣
    第三級毒品之犯罪所得，均仍應依刑法第38條之1第1項、第
    3項規定宣告沒收，於全部或一部不能沒收或不宜執行沒收
    時，追徵其價額。
二、至於被告於本案販賣第三級毒品過程中，均有使用扣案插附
    門號0000000000號SIM卡之行動電話1支與購毒者進行聯絡，
    此經被告供明在卷（見本院卷第39頁），是上開行動電話與
    門號SIM卡即屬被告供其各次販賣第三級毒品犯罪所用之物
    ，如予以宣告沒收，亦無上述刑法第38條之2第2項所列情形
    ，應依毒品危害防制條例第19條第1項規定宣告沒收。
三、至於扣案之其餘物品（即K盤、咖啡包）雖為被告所有（見
    警卷第8頁），但依被告所述，均是其供己施用之物，與本
    案犯行均無關聯性（見警卷第8頁；本院卷第73頁），是均
    不於本案予以宣告沒收或為任何處置之宣告。
據上論斷，應依刑事訴訟法第299條第1項前段，毒品危害防制條
例第4條第3項（包含修正前與現行規定）、第17條第2項（包含
修正前與現行規定）、第19條第1項，刑法第11條、第51條第5款
、第38條之1第1項、第3項，判決如主文。
本案經檢察官李志明提起公訴，由檢察官林津鋒到庭執行職務。
中　　華　　民　　國　　110 　年　　10　　月　　29　　日
                  刑事第五庭  審判長法　官  張志偉
                                    法  官  余珈瑢
                                    法  官  郭振杰
以上正本證明與原本無異。
如不服本判決應於收受判決後20日內向本院提出上訴書狀，並應
敘述具體理由；其未敘述上訴理由者，應於上訴期間屆滿後20日
內向本院補提理由書（均須按他造當事人之人數附繕本）「切勿
逕送上級法院」。
中　　華　　民　　國　　110 　年　　10　　月　　29　　日
                                    書記官  張茗翔
附表：
編號 犯罪過程 主文 1. 顏銘毅於109年5月1日下午5時18分許，先以微信通訊軟體撥打網路電話與李進益聯絡交易第三級毒品愷他命，約妥由顏銘毅以新臺幣（下同）20,000元購買第三級毒品愷他命，再由顏銘毅同日下午5時30分許以現金存款13,000元至李進益所申辦中國信託商業銀行帳號000-000000000000號帳戶內，待李進益確認入帳後，雙方再於同日晚上7時許，在嘉義市○區○○路0000號統一超商嘉高門市見面，由李進益交付第三級毒品愷他命20小包與顏銘益，嗣後顏銘毅亦付清尾款7,000元。 李進益販賣第三級毒品，處有期徒刑肆年肆月。 未扣案犯罪所得新臺幣貳萬元沒收，於全部或一部不能沒收或不宜執行沒收時，追徵其價額。扣案插附門號0000000000號行動電話壹支（含門號0000000000號SIM卡壹張）沒收。 2. 顏銘毅於109年5月16日中午12時48分起至翌日（即17日）晚上8時11分間，以微信通訊軟體與李進益聯絡交易第三級毒品愷他命，約妥由顏銘毅以19,300元購買第三級毒品愷他命，雙方再於109年5月17日晚上8時30分許，在李進益位於嘉義市○區○○里○○路000巷0號居所巷口見面，由顏銘毅當場交付19,300元給李進益，李進益交付第三級毒品愷他命2大包、1中包給顏銘毅。 李進益販賣第三級毒品，處有期徒刑肆年貳月。 未扣案犯罪所得新臺幣壹萬玖仟參佰元沒收，於全部或一部不能沒收或不宜執行沒收時，追徵其價額。扣案插附門號0000000000號行動電話壹支（含門號0000000000號SIM卡壹張）沒收。 3. 顏銘毅於109年5月18日晚上7時23分前某時，以微信通訊軟體與李進益聯絡交易第三級毒品愷他命，約妥由顏銘毅以14,200元購買第三級毒品愷他命，顏銘毅於同日晚上7時23分以現金存款13,000元至李進益所申辦上開中國信託商業銀行帳戶內，雙方再於同日晚上9時許，在上址統一超商嘉高門市見面，由李進益交付第三級毒品愷他命6小包與顏銘益，嗣後顏銘毅亦付清尾款1,200元。 李進益販賣第三級毒品，處有期徒刑肆年。 未扣案犯罪所得新臺幣壹萬肆仟貳佰元沒收，於全部或一部不能沒收或不宜執行沒收時，追徵其價額。扣案插附門號0000000000號行動電話壹支（含門號0000000000號SIM卡壹張）沒收。 4. 顏銘毅於109年5月20日下午6時4分至翌日（即21日）上午11時30分間，以微信通訊軟體與李進益聯絡交易第三級毒品愷他命，約妥由顏銘毅以14,200元購買第三級毒品愷他命，顏銘毅於109年5月20日下午6時52分先以現金存款13,000元至李進益所申辦上開中國信託商業銀行帳戶內，而後雙方於109日5月21日中午12時許，在上址統一超商嘉高門市見面，由李進益交付第三級毒品愷他命2大包與顏銘益，嗣後顏銘毅亦付清尾款1,200元。 李進益販賣第三級毒品，處有期徒刑肆年。 未扣案犯罪所得新臺幣壹萬肆仟貳佰元沒收，於全部或一部不能沒收或不宜執行沒收時，追徵其價額。扣案插附門號0000000000號行動電話壹支（含門號0000000000號SIM卡壹張）沒收。 5. 顏銘毅於109年6月2日下午3時至同日晚上10時54分間，以微信通訊軟體與李進益聯絡交易第三級毒品愷他命，約妥由顏銘毅以4,000元購買第三級毒品愷他命，而後雙方於同日晚上11時許，在李進益斯時工作地點對面之恩主宮廟（嘉義縣○○市○○路0段00號）見面，由顏銘毅當場交付4,000元給李進益，李進益交付第三級毒品愷他命1中包給顏銘毅。 李進益販賣第三級毒品，處有期徒刑參年捌月。 未扣案犯罪所得新臺幣肆仟元沒收，於全部或一部不能沒收或不宜執行沒收時，追徵其價額。扣案插附門號0000000000號行動電話壹支（含門號0000000000號SIM卡壹張）沒收。 6. 顏銘毅於109年6月16日上午11時39分至同日晚上9時1分間，以微信通訊軟體與李進益聯絡交易第三級毒品愷他命，約妥由顏銘毅以21,300元購買第三級毒品愷他命，顏銘毅並於同日晚上8時40分許以現金存款17,000元至至李進益所申辦上開中國信託商業銀行帳戶內，而後雙方於同日晚上9時1分許，在上址統一超商嘉高門市見面，由李進益交付第三級毒品愷他命5中包與顏銘益，嗣後顏銘毅亦付清尾款4,300元。 李進益販賣第三級毒品，處有期徒刑肆年肆月。 未扣案犯罪所得新臺幣貳萬壹仟參佰元沒收，於全部或一部不能沒收或不宜執行沒收時，追徵其價額。扣案插附門號0000000000號行動電話壹支（含門號0000000000號SIM卡壹張）沒收。 7. 顏銘毅於109年6月17日下午3時57分許，以微信通訊軟體與李進益聯絡交易第三級毒品愷他命，而後雙方於同日下午5時許，在嘉義市○區○○路0000號全家便利商店北港店前見面，由顏銘毅當場交付12,000元給李進益，李進益交付第三級毒品愷他命3中包給顏銘毅。 李進益販賣第三級毒品，處有期徒刑肆年。 未扣案犯罪所得新臺幣壹萬貳仟元沒收，於全部或一部不能沒收或不宜執行沒收時，追徵其價額。扣案插附門號0000000000號行動電話壹支（含門號0000000000號SIM卡壹張）沒收。 8. 顏銘毅於109年6月18日凌晨0時4分至1時17分間，以以微信通訊軟體與李進益聯絡交易第三級毒品愷他命，而後雙方於同日凌晨1時30分許，在上址統一超商嘉高門市見面，由李進益交付第三級毒品愷他命2大包、1中包給顏銘益，並由顏銘毅積欠購買毒品之費用15,900元，惟顏銘毅亦付清款項。 李進益販賣第三級毒品，處有期徒刑肆年貳月。 未扣案犯罪所得新臺幣壹萬伍仟玖佰元沒收，於全部或一部不能沒收或不宜執行沒收時，追徵其價額。扣案插附門號0000000000號行動電話壹支（含門號0000000000號SIM卡壹張）沒收。 9. 顏銘毅於109年6月25日上午11時17分至11時59分間，以微信通訊軟體與李進益聯絡交易第三級毒品愷他命，約妥由顏銘毅以4,000元購買第三級毒品愷他命，而後雙方於同日中午12時許，在上址全家便利商店前見面，由李進益交付第三級毒品愷他命1中包與顏銘益，顏銘毅亦當場交付4,000元與李進益。 李進益販賣第三級毒品，處有期徒刑參年捌月。 未扣案犯罪所得新臺幣肆仟元沒收，於全部或一部不能沒收或不宜執行沒收時，追徵其價額。扣案插附門號0000000000號行動電話壹支（含門號0000000000號SIM卡壹張）沒收。 10. 顏銘毅於109年6月29日上午9時21分至中午12時28分間，以微信通訊軟體與李進益聯絡交易第三級毒品愷他命，約妥由顏銘毅以10,000元購買第三級毒品愷他命，顏銘毅並於同日上午9時46分許以現金存款1,000元至至李進益所申辦上開中國信託商業銀行帳戶內，而後雙方於同日中午12時30分許，在上址統一超商嘉高門市見面，由李進益交付第三級毒品愷他命2大包與顏銘益，顏銘毅並當場交付尾款9,000元給李進益。 李進益販賣第三級毒品，處有期徒刑肆年。 未扣案犯罪所得新臺幣壹萬元沒收，於全部或一部不能沒收或不宜執行沒收時，追徵其價額。扣案插附門號0000000000號行動電話壹支（含門號0000000000號SIM卡壹張）沒收。 11. 顏銘毅於109年7月6日晚上10時13分至翌日（即7日）上午8時35分許，以微信通訊軟體與李進益聯絡交易第三級毒品愷他命，約妥由顏銘毅以5,000元購買第三級毒品愷他命，而後雙方於109年7月7日上午9時許，在上址李進益工作地點對面恩主宮廟見面，由李進益交付第三級毒品愷他命1大包與顏銘益，顏銘毅亦當場交付5,000元與李進益。 李進益販賣第三級毒品，處有期徒刑參年拾月。 未扣案犯罪所得新臺幣伍仟元沒收，於全部或一部不能沒收或不宜執行沒收時，追徵其價額。扣案插附門號0000000000號行動電話壹支（含門號0000000000號SIM卡壹張）沒收。 12. 顏銘毅於109年7月10日上午8時22分至下午4時23分間，以微信通訊軟體與李進益聯絡交易第三級毒品愷他命，而後雙方於同日下午5時許，在李進益上址居所巷口見面，由李進益交付第三級毒品愷他命1小包與顏銘益，顏銘毅當場交付2,000元與李進益。 李進益販賣第三級毒品，處有期徒刑參年捌月。 未扣案犯罪所得新臺幣貳仟元沒收，於全部或一部不能沒收或不宜執行沒收時，追徵其價額。扣案插附門號0000000000號行動電話壹支（含門號0000000000號SIM卡壹張）沒收。 13. 顏銘毅於109年7月19日中午12時30分前，以微信通訊軟體與李進益聯絡交易第三級毒品愷他命，而後雙方於109年7月19日中午12時30分許，在上址統一超商嘉高門市見面，由李進益交付第三級毒品愷他命4大包與顏銘益，顏銘毅當場交付23,600元與李進益。 李進益販賣第三級毒品，處有期徒刑肆年肆月。 未扣案犯罪所得新臺幣貳萬參仟陸佰元沒收，於全部或一部不能沒收或不宜執行沒收時，追徵其價額。扣案插附門號0000000000號行動電話壹支（含門號0000000000號SIM卡壹張）沒收。 14. 顏銘毅於109年7月20日凌晨0時28分至上午9時30分前，以微信通訊軟體與李進益聯絡交易第三級毒品愷他命，約妥由顏銘毅以19,000元購買第三級毒品愷他命，而受雙方於同日上午9時30分許，在上址李進益工作地點對面恩主宮廟見面，由李進益交付第三級毒品愷他命2大包與顏銘益，顏銘毅亦當場交付19,000元與李進益。 李進益販賣第三級毒品，處有期徒刑肆年貳月。 未扣案犯罪所得新臺幣壹萬玖仟元沒收，於全部或一部不能沒收或不宜執行沒收時，追徵其價額。扣案插附門號0000000000號行動電話壹支（含門號0000000000號SIM卡壹張）沒收。 15. 顏銘毅於109年8月5日上午10時7分至11時25分間，以微信通訊軟體與李進益聯絡交易第三級毒品愷他命，約妥由顏銘毅以28,000元購買第三級毒品愷他命，而後雙方於同日上午11時30分許，在上址統一超商嘉高門市見面，由李進益交付第三級毒品愷他命4大包與顏銘益，而顏銘毅則於同日晚上8時59分許，以現金存款28,000元至李進益所申辦上開中國信託商業銀行帳戶。 李進益販賣第三級毒品，處有期徒刑肆年肆月。 未扣案犯罪所得新臺幣貳萬捌仟元沒收，於全部或一部不能沒收或不宜執行沒收時，追徵其價額。扣案插附門號0000000000號行動電話壹支（含門號0000000000號SIM卡壹張）沒收。 16. 顏銘毅於109年8月8日上午11時57分至12時49分間，以微信通訊軟體與李進益聯絡交易第三級毒品愷他命，約妥由顏銘毅以17,000元購買第三級毒品愷他命，而後雙方於同日下午2時30分許，在上址統一超商嘉高門市見面，由李進益交付第三級毒品愷他命2大包與顏銘益，而顏銘毅則於翌日（即9日）晚上7時43分許，以現金存款17,000元至李進益所申辦上開中國信託商業銀行帳戶。 李進益販賣第三級毒品，處有期徒刑肆年貳月。 未扣案犯罪所得新臺幣壹萬柒仟元沒收，於全部或一部不能沒收或不宜執行沒收時，追徵其價額。扣案插附門號0000000000號行動電話壹支（含門號0000000000號SIM卡壹張）沒收。 
　
附錄論罪科刑法條：
修正前毒品危害防制條例第4條：
製造、運輸、販賣第一級毒品者，處死刑或無期徒刑；處無期徒
刑者，得併科新臺幣二千萬元以下罰金。
製造、運輸、販賣第二級毒品者，處無期徒刑或七年以上有期徒
刑，得併科新臺幣一千萬元以下罰金。
製造、運輸、販賣第三級毒品者，處七年以上有期徒刑，得併科
新臺幣七百萬元以下罰金。
製造、運輸、販賣第四級毒品者，處五年以上十二年以下有期徒
刑，得併科新臺幣三百萬元以下罰金。
製造、運輸、販賣專供製造或施用毒品之器具者，處一年以上七
年以下有期徒刑，得併科新臺幣一百萬元以下罰金。
前五項之未遂犯罰之。

毒品危害防制條例第4條：
製造、運輸、販賣第一級毒品者，處死刑或無期徒刑；處無期徒
刑者，得併科新臺幣三千萬元以下罰金。
製造、運輸、販賣第二級毒品者，處無期徒刑或十年以上有期徒
刑，得併科新臺幣一千五百萬元以下罰金。
製造、運輸、販賣第三級毒品者，處七年以上有期徒刑，得併科
新臺幣一千萬元以下罰金。
製造、運輸、販賣第四級毒品者，處五年以上十二年以下有期徒
刑，得併科新臺幣五百萬元以下罰金。
製造、運輸、販賣專供製造或施用毒品之器具者，處一年以上七
年以下有期徒刑，得併科新臺幣一百五十萬元以下罰金。
前五項之未遂犯罰之。